臺灣高雄地方法院刑事判決　　　　　　　96年度易字第1196號
公　訴　人　臺灣高雄地方法院檢察署檢察官
被　　　告　甲○○
上列被告因竊盜案件，經檢察官提起公訴（起訴案號：臺灣高雄
地方法院檢察署96年度偵字第8143號），被告於本院準備程序就
被訴事實為有罪之陳述，經審判長告知被告簡式審判程序意旨，
並聽取當事人之意見後，本院合議庭裁定由受命法官獨任依簡式
審判程序審理、判決如下：
    主  文
甲○○犯竊盜罪，累犯，處有期徒刑伍月，如易科罰金，以新臺
幣壹仟元折算壹日。
    事  實
一、甲○○前因搶奪、竊盜、毒品危害防制條例等案件，經臺灣
    屏東地方法院以92年度訴字第511 號、92年度訴字第431 號
    及92年度易字第543 號判決，分別判處有期徒刑1 年、8 月
    及8 月確定，並經臺灣屏東地方法院裁定應執行有期徒刑2
    年2 月確定，嗣於民國94年10月21日縮刑期滿，並於翌日縮
    刑期滿執行完畢出監。
二、詎甲○○仍不知悛悔，於96年3 月10日19時25分許，在高雄
    巿新興區○○○路229 號「正合興蜜餞」店內購買一包蜜餞
    後，見上開「正合興蜜餞」店員詹童雅所有置放於店內餐桌
    上之摩托羅拉牌V3型行動電話1 支（含耳機1 副、SIM 卡1
    張；共值約新臺幣6 千元）無人看管，適店員詹童雅忙於招
    呼其他店內顧客之際，認有機可乘，竟意圖為自己不法之所
    有，徒手竊取詹童雅所有之上開行動電話1 支（含耳機1 副
    、SIM 卡1 張），得手後迅即離去。嗣詹童雅於同日19時30
    分許，發現其所有行動電話一組均遭竊，乃撥打該電話並以
    語音留言及簡訊方式聯絡甲○○請其返還上開行動電話一組
    ，倘有困難者，亦請其返還上開手機內之SIM 卡等語，旋甲
    ○○回電答應並互約於96年3 月12日14時至15時許，伊會親
    自依約前往上址將耳機1 副、SIM 卡1 張歸還予店員詹童雅
    ，迨甲○○依約於同年月12日14時許，在上開「正合興蜜餞
    」店內出現時，為詹童雅報警當場查獲，並起出上開失竊耳
    機1 副、SIM 卡1 張，始悉上情。
三、案經詹童雅訴由高雄市政府警察局新興分局報告臺灣高雄地
    方法院檢察署檢察官偵查起訴。
    理  由
壹、程序方面
一、按除被告所犯為死刑、無期徒刑、最輕本刑為3 年以上有期
    徒刑之罪或高等法院管轄第一審案件者外，於法院行準備程
    序進行中，被告先就被訴事實為有罪之陳述時，審判長得告
    知被告簡式審判程序之旨，並聽取當事人、代理人、辯護人
    及輔佐人之意見後，裁定進行簡式審判程序；且受命法官行
    準備程序，與法院或審判長有同一之權限；又簡式審判程序
    之證據調查，不受刑事訴訟法第159 條第1 項、第161 條之
    2 、第161 條之3 、第163 條之1 及第164 條至第170 條規
    定之限制，刑事訴訟法第273 條之1 第1 項、第279 條第2
    項前段、第273 條之2 分別定有明文。
二、查本件被告所犯為死刑、無期徒刑、最輕本刑為3 年以上有
    期徒刑以外之罪，且非高等法院管轄第一審之案件，其於準
    備程序就前揭被訴事實為有罪之陳述，經受命法官告知簡式
    審判程序之旨，並聽取當事人之意見後，本院認無不得或不
    宜改依簡式審判程序進行之處，爰依刑事訴訟法第273 條之
    1 第1 項、第284 條之1 ，裁定本件由受命法官獨任進行簡
    式審判程序，合先敘明。
貳、實體方面
一、上揭事實，業據被告甲○○於本院96年3 月29日準備程序、
    審判程序時均供承不諱，核與告訴人詹童雅於警詢時之指訴
    情節相符，並有扣押物品目錄表、贓物認領保管單、失竊耳
    機1 副、SIM 卡1 張蒐證照片6 張在卷可稽，是被告任意性
    自白與事實相符，而事證明確，其上揭犯行堪以認定。
二、核被告甲○○所為，係犯刑法第320 條第1 項之竊盜罪。又
    被告前因搶奪、竊盜、毒品危害防制條例等案件，經臺灣屏
    東地方法院以92年度訴字第511 號、92年度訴字第431 號及
    92年度易字第543 號判決，分別判處有期徒刑1 年、8 月及
    8 月確定，並經臺灣屏東地方法院裁定應執行有期徒刑2 年
    2 月確定，嗣於民國94年10月21日縮刑期滿執行完畢之事實
    ，有臺灣高等法院被告前案紀錄表附卷可稽，其受有期徒刑
    之執行完畢後，5 年內故意再犯本件有期徒刑以上之罪，為
    累犯，依刑法第47條第1 項規定，應加重其刑。
三、玆審酌被告不思以正當方式謀取財物，卻以竊取他人物品之
    方式，冀得不法之財物，行為實屬不該，再其前於95年7 月
    及95年12月間，因竊盜犯行，經本院於95年11月24日、96年
    3 月9 日，各以95年度簡字第5688號、96年度簡字第791 號
    判處有期徒刑6 月、4 月確定，惟均尚未執行，有本院95年
    度簡字第5688號、96年度簡字第791 號判決書及臺灣高等法
    院被告前案紀錄表附卷可參，於上開犯行數月後復為本件犯
    行，顯見其不知悔悟，惟犯後坦承犯行，知錯而有悔改之意
    ，態度尚佳，所竊物品部分已發還被害人及被告犯罪手段等
    一切情狀，量處如主文所示之刑，並衡酌本件被告高職肄業
    教育程度不高，職業為臨時工，經濟狀況不富裕等情，有警
    詢筆錄、被告個人基本資料查詢表可參，乃諭知如易科罰金
    從輕以新臺幣1,000 元折算1 日，以鼓勵有悔改之被告及時
    醒悟不再竊盜犯紀，用啟自新。
據上論斷，應依刑事訴訟法第273 條之1 第1 項、第284 條之1
、第299 條第1 項前段，刑法第320 條第1 項、第47條第1 項、
第41條第1 項前段，刑法施行法第1 條之1 ，判決如主文。
本案經檢察官李宛凌到庭執行職務
中　　華　　民　　國　　96　　年　3 　  　月　　28　　日
　　　　　　　　　刑事第三庭  法　官　  施添寶
以上正本證明與原本無異。
如不服本判決，應於收受送達後10日內向本院提出上訴書狀。
中　　華　　民　　國　　96　　年　3 　　  月　　30　　日
 　　　　　　　　　　　       書記官    王翌翔
附錄本案判決論罪科刑法條
中華民國刑法第320 條（普通竊盜罪、竊佔罪）
意圖為自己或第三人不法之所有，而竊取他人之動產者，為竊盜
罪，處5年以下有期徒刑、拘役或500元以下罰金。
意圖為自己或第三人不法之利益，而竊佔他人之不動產者，依前
項之規定處斷。
前二項之未遂犯罰之。
